【裁判字號】    95,交抗,530
【裁判日期】    950810
【裁判案由】    違反道路交通管理處罰條例
【裁判全文】
臺灣高等法院交通事件裁定             95年度交抗字第530號
抗  告  人
即  異議人
即受處分人  甲○○
上列抗告人因違反道路交通管理處罰條例案件，不服臺灣板橋地
方法院交通法庭中華民國94年12月 8日所為裁定（94年度交聲字
第2094號），提起抗告，本院裁定如下：
    主  文
抗告駁回。
    理  由
一、按交通事件之抗告程序除準用刑事訴訟法有關規定外，並準
    用道路交通案件處理辦法異議及裁定程序章（第 3章）之規
    定，道路交通案件處理辦法第26條定有明文。又按抗告期間
    ，除有特別規定外，為 5日，自送達裁定後起算，刑事訴訟
    法第 406條前段亦定有明文。而送達文書不能依民事訴訟法
    第136條、第137條為之者，得將文書寄存送達地之自治或警
    察機關，並作送達通知書兩份，一份黏貼於應受送達人住居
    所、事務所、營業所或其就業處所門首，另一份置於該送達
    處所信箱或其他適當位置，以為送達；又寄存送達，自寄存
    之日起，經10日發生效力，此觀刑事訴訟法第62條準用民事
    訴訟法第138條第1項、第2項規定即明。
二、本件抗告人甲○○因違反道路交通管理處罰條例聲明異議案
    件，經原審法院裁定後，於民國（下同）94年12月19日將裁
    定正本送達至抗告人位於臺北縣中和市○○街 143巷2號5樓
    住所，且因未獲會晤應受送達人本人，亦無可受領文書之同
    居人或受僱人（即不能依民事訴訟法第136條、第137條規定
    送達之），送達人乃依上開規定，將應送達之原審裁定正本
    寄存於送達地之臺北縣政府警察局中和分局南勢派出所，並
    作送達通知書黏貼於應受送達人住所門首，另一份置於該送
    達處所信箱或其他適當位置，以為送達，有法務部戶役政連
    結作業系統個人基本資料查詢、送達證書一紙附卷可稽。復
    經本院函詢中華郵政股份有限公司中和郵局亦核覆「有按（
    送達）規定處理」明確，是抗告人抗告意旨空言稱未合法送
    達云云，顯屬無據。則自上開寄存之日起經10日，至94年12
    月29日已生送達於抗告人之效力，其抗告期間應自翌日即94
    年12月30日起算，加計在途期間 2日，至95年1月6日（非星
    期日或其他例假日），其抗告期間即已屆滿，茲抗告人延至
    同年6月13日，始行提起本件抗告，此有抗告狀上之原審法
    院收狀日期戳章可憑，抗告人顯已逾越法定抗告期間，其抗
    告顯不合法律上之程式，應予駁回。
三、據上論結，應依道路交通案件處理辦法第26條，刑事訴訟法
    第411條前段，裁定如主文。
中    華    民    國    95    年    8     月    10    日
                  交通法庭審判長法  官  蔡  長  溪
                                法  官  林  俊  益
                                法  官  陳  春  秋
以上正本證明與原本無異。
不得再抗告。
                                書記官  李  家  敏
中    華    民    國    95    年    8     月    11    日


司法院資訊處製作；財團法人民間司法改革基金會備份。
